---
title: "AS01_base_google_trend"
author: "YOUR NAME"
date: "`r Sys.Date()`"
output: html_document
---

```{r setup, include=FALSE}
knitr::opts_chunk$set(echo = TRUE)
```

```{r}
# ADD libraries here

```

# AS01 Visualize Google Trends

這份作業將帶領同學學習如何使用 **R Markdown** 來處理 **Google Trends** 下載的數據，並透過**時間序列視覺化**來分析趨勢變化。作業目標不僅包括掌握 **bar chart** 與 **line chart** 的繪製，也希望同學能積極使用 **ChatGPT**、**Claude** 等 AI 工具來協助解決程式撰寫與數據分析過程中的困難。

## Step 1. 下載Google Trend數據

-   前往 Google Trends

-   選擇一組感興趣的關鍵字（至少三個詞、建議用英文詞、關鍵字的搜尋量不要差太多會比較好觀察），設定時間範圍，時間可選「Past 12 months」或「Past 5 years」，下載 CSV 檔案。

## Step 2. 讀取與前處理數據

### 2.1 Read CSV files

-   使用 `read.csv()` 或 `read.table()` 讀取資料。

-   注意：跳過前兩行，因為第一行是類別說明，第二行是空行

```{r}
# YOUR CODE SHOULD BE HERE

head(data)
```

### 2.2 Cleaning data

-   使用類似將空值取代為0的方法處理數據中的 "\<1" 值（將其替換為0.5 或0）

```{r}

```

### 2.3 Type conversion

-   將第2-4欄（Column）轉換為數值型態（有可能要詢問ChatGPT或Claude）

```{r}

```

### 2.4 Renaming columns

-   如果你覺得Column names不太清楚，可以使用以下語法來修改\
    `names(data) <- c("Week", "賴清德", "傅崐萁", "黃國昌")`

```{r}

```

### 2.5 觀察資料

用`head()`印出前五筆數據。

```{r}
# YOUR CODE SHOULD BE HERE
# head(data)
```

## Step 3. Bar plot

-   仿照Paid Maternity Leavek的方式用`barplot()`由上而下將每個關鍵字查詢的Timeline繪製為Bar。如果有三組關鍵字，就由上而下三個子圖。

-   注意，如果你使用的是Windows，有可能要調整字型。

```{r}
Sys.setlocale(category = "LC_ALL", locale = "cht") # Change locale
par(family = "STHeitiTC-Light") # Setting Chinese Fonts: Mac
# par(family = "STKaiti") # Setting Chinese Fonts: Windows OK
par(mfrow = c(3, 1), mar = c(2, 4, 2, 2))

# barplot(...)
# barplot(...)
# barplot(...)
```

## 

## Step 4. Line Chart

-   **折線圖**（Line Chart）：使用 `plot()` 搭配`lines()`建立折線圖。

```{r}
Sys.setlocale(category = "LC_ALL", locale = "cht") # Change locale
par(family = "STHeitiTC-Light") # Setting Chinese Fonts: Mac
par(family = "STKaiti") # Setting Chinese Fonts: Windows OK

# plot( ...
# )
# lines(..., col = "blue")
# lines(..., col = "black")
```
