---
title: "ltn-scraper"
author: "jilung"
date: "`r Sys.Date()`"
output: html_document
---

```{r setup, include=FALSE}
knitr::opts_chunk$set(echo = TRUE)
```

## LTN Scraper Process

1.  **測試：**先爬取某一頁回來看看是否能成功抓取
    1.  拆解url為base_url + params (parameters)
2.  **主程式：**爬取第一頁（或第二頁）以取得最末頁的頁碼
3.  **測試：**剖析（Parse）第一頁的內容（會產生一個data.frame，包含標題、內文、時間等欄位）
4.  **主程式：**寫一個for-loop，用第三個步驟產生的程式碼，依次爬取第一頁、第二頁、第三頁至最末頁，並把所有的data.frame用`bind_rows()`給串接起來。
5.  **視覺化：**把含有時間字串的欄位轉為時間物件，再轉為月份，統計每個月的文章數。

## Libraries

-   `httr`：抓取網站資料（例如 RESTful API）。處理授權（OAuth）、cookies 等。
-   `rvest`：擷取 HTML 元素（透過 CSS selectors 或 XPath）。提取特定資料（如表格、標題、連結等）。

```{r}
library(tidyverse)
library(httr)
library(rvest)
```

用 `browseURL(url)` 來開啟超鏈結，當成功開啟並顯示正常頁面時，代表該網頁可以被直接讀取；如果被導向 404 錯誤頁面或顯示「存取被拒」等訊息，那就代表該頁面無法被直接存取。這種情況可能是因為伺服器對爬蟲行為有防範措施，此時就可能需要在 HTTP 請求中加入一些標頭（header）資訊，例如：

-   `User-Agent`：模擬一般使用者瀏覽器，例如 "Mozilla/5.0"，避免被辨識為機器人。

-   `Referer`：指定來源頁面，讓伺服器以為是從某個正常來源點擊過來的。

-   `Accept`、`Accept-Language` 等：模擬正常瀏覽器請求格式。

使用 `httr` 套件可以自訂這些標頭

```{r}
url <- "https://search.ltn.com.tw/list?keyword=%E5%A0%B1%E7%A8%85"
browseURL(url)
```

## Parsing HTML

撰寫 HTML parser 的典型流程是：先用 `read_html()` 轉成可解析的 HTML 結構，再用 `html_nodes()` 或 `html_node()` 選取你要的節點，最後用 `html_text()` 或 `html_attr()` 擷取你要的資料。熟悉這三群函式的搭配使用，是進行網頁資料擷取與分析的基礎能力。

1.  第一步是使用 `read_html()` 將 HTML 原始碼轉換成 R 可以處理的結構。這個函式會將網頁的 HTML 內容（不論是來自字串、本機檔案或 URL）轉換為一個 `xml_document` 類型的物件，也就是所謂的 HTML 樹狀結構。這個結構是後續節點選取與內容提取操作的基礎，因此 `read_html()` 是整個解析流程的起點。
2.  第二步是從 HTML 結構中選取你感興趣的元素，這時會使用 `html_nodes()` 或 `html_node()`。`html_nodes()` 用來選取所有符合條件的節點，回傳一個節點集合；而 `html_node()` 則只會選取第一個符合條件的節點。這兩個函式都支援 CSS selector 或 XPath 作為查詢方式，讓使用者可以根據 HTML 的結構和標籤類型，精確地指定想要擷取的部分，例如標題、段落、圖片或連結等。
3.  第三步則是從選取到的節點中擷取實際資料。此時通常會用到兩個函式：`html_text()` 與 `html_attr()`。`html_text()` 是用來擷取節點內部的文字內容，例如文章標題或段落文字；而 `html_attr()` 則是用來擷取節點的屬性值，例如 `<a>` 標籤中的 `href` 連結、`<img>` 標籤中的圖片來源 `src`，或其他 HTML 屬性。這兩種函式基本上對應了 HTML 元素中最常見的兩種資訊來源：一是節點包住的內容文字，二是屬性中的附加資料。

```{r}
url <- "https://search.ltn.com.tw/list?keyword=%E5%A0%B1%E7%A8%85"
read_html(url) %>%
    # html_node("#ec > section.Searchnews > div.page-name > ul > li:nth-child(1) > div > a.tit") %>%
    # html_node("ul > li:nth-child(1) > div > a.tit") %>%
    html_nodes("ul > li > div > a.tit") %>%
    html_attr("href")
```

## Decompose url 

**Option.** 你可以要求ChatGPT幫你拆解url問號後面的parameters：

```{undefined eval=FALSE, include=FALSE}
將這個url拆解成GET()要用的params和base_url
url <- "https://search.ltn.com.tw/list?keyword=%E5%81%87%E6%96%B0%E8%81%9E&page=1&sort=date&type=all&start_time=20240101&end_time=20241231"
```

```{r}
url <- "https://search.ltn.com.tw/list?keyword=%E5%81%87%E6%96%B0%E8%81%9E&page=1&sort=date&type=all&start_time=20240101&end_time=20241231"

# Define base_url
base_url <- "https://search.ltn.com.tw/list"

# Define parameters
params <- list(
  keyword = "假新聞",
  page = 1,
  sort = "date",
  type = "all",
  start_time = "20240101",
  end_time = "20241231"
)

# Send request
res <- GET(
  url = base_url,
  query = params
)

res
```

## Get number of pages

先把第一頁撈回來，就可以找到一共有幾頁。

```{r}
base_url <- "https://search.ltn.com.tw/list"

params <- list(
  keyword = "假新聞",
  page = 1,
  sort = "date",
  type = "all",
  start_time = "20240101",
  end_time = "20241231"
)

res <- GET(base_url, query = params)

```

**Option.** 由於抓回來的內容不知道是什麼，可以先將其寫為一個在本機電腦可以打開的HTML檔（如下方的`test.html`）後，用`browseURL()`打開觀察。

```{r}
library(xml2)
read_html(res) %>%
    write_html("test.html")
browseURL("test.html")
```

觀察網頁並取得總頁數。

```{r}
res$url
mark_text <- read_html(res) %>%
    html_node("div.mark") %>%
    html_text(trim = TRUE)

library(stringr)
total_results <- str_match(mark_text, "約有 (\\d+) 項結果")[1, 2] %>%
    as.numeric()
total_pages <- ceiling(total_results/20)
total_pages
```

```{r}
library(httr)
library(rvest)
library(dplyr)
library(lubridate)
library(ggplot2)

# 設定參數
base_url <- "https://search.ltn.com.tw/list"
keyword <- "假新聞"
start_time <- "20240101"
end_time <- "20241231"
sort <- "date"
type <- "all"

params <- list(
  keyword = keyword,
  page = 1,
  sort = sort,
  type = type,
  start_time = start_time,
  end_time = end_time
)

# 第一次請求用來抓總頁數
res <- GET(base_url, query = params)
html <- read_html(res)
mark_text <- html %>%
    html_node("div.mark") %>%
    html_text(trim = TRUE)

total_pages <- 1
if (!is.na(mark_text)) {
    match <- str_match(mark_text, "約有\\s*(\\d+)\\s*項結果")
    if (!is.na(match[2])) {
        total_results <- as.numeric(match[2])
        total_pages <- ceiling(total_results / 20)
        
        cat("Total pages:", total_pages, "\n")
    }
}
```

## Parse first page

```{r}
params <- list(
  keyword = keyword,
  page = 1,
  sort = sort,
  type = type,
  start_time = start_time,
  end_time = end_time
)

# 第一次請求用來抓總頁數
res <- GET(base_url, query = params)

titles <- read_html(res) %>%
    html_nodes("ul.list.boxTitle li a.tit") %>%
    html_text()

links <- read_html(res) %>%
    html_nodes("ul.list.boxTitle li a.tit") %>%
    html_attr("href")

categories <- read_html(res) %>%
    html_nodes("ul.list.boxTitle li i.immtag") %>%
    html_text()

times <- read_html(res) %>%
    html_nodes("ul.list.boxTitle li span.time") %>%
    html_text()

descriptions <- read_html(res) %>%
    html_nodes("ul.list.boxTitle li p") %>%
    html_text() 

df <- tibble(titles, links, categories, times, descriptions)

```

```{r}
all_df <- tibble()
for(page in 1:3){
    params <- list(
      keyword = keyword,
      page = page,
      sort = sort,
      type = type,
      start_time = start_time,
      end_time = end_time
    )

    # 第一次請求用來抓總頁數
    res <- GET(base_url, query = params)
    
    titles <- read_html(res) %>%
        html_nodes("ul.list.boxTitle li a.tit") %>%
        html_text()
    
    links <- read_html(res) %>%
        html_nodes("ul.list.boxTitle li a.tit") %>%
        html_attr("href")
    
    categories <- read_html(res) %>%
        html_nodes("ul.list.boxTitle li i.immtag") %>%
        html_text()
    
    times <- read_html(res) %>%
        html_nodes("ul.list.boxTitle li span.time") %>%
        html_text()
    
    descriptions <- read_html(res) %>%
        html_nodes("ul.list.boxTitle li p") %>%
        html_text() 
    
    df <- tibble(titles, links, categories, times, descriptions)
    all_df <- bind_rows(all_df, df)
    print(dim(all_df))
}
```

```{r}

# 處理時間與畫圖
library(lubridate)
all_df <- all_df %>%
    mutate(date = ymd(times, quiet = TRUE)) %>%
    mutate(month = floor_date(date, unit = "months"))

monthly_counts <- all_df %>%
    count(month) %>%
    arrange(month)

ggplot(monthly_counts, aes(x = month, y = n)) +
    geom_line() +
    geom_point() +
    labs(
        title = "Trend of articles related to fake news",
        x = "Month",
        y = "Number of articles"
    ) +
    theme_minimal()

ggsave("trend.png", dpi = 300, width = 10, height = 5)

```
