---
title: "R04_6_gganimate"
author: "Jilung Hsieh"
date: "`r Sys.Date()`"
output: html_document
---

<https://gist.github.com/rafapereirabr/0d68f7ccfc3af1680c4c8353cf9ab345>

```{r setup, include=FALSE}
knitr::opts_chunk$set(echo = TRUE)
library(tidyverse)
library(readxl)
options(scipen = 999)
```

# Loading data

```{r prepare-data}
pml <- read_excel("data/WORLD-MACHE_Gender_6.8.15.xls", "Sheet1", col_names=T) %>%
	select(country, iso3, contains("matleave"), -contains("wrr")) %>%
	gather("year", "degree", 3:21) %>%
	replace_na(list(degree=0)) %>%
	mutate(year2=as.POSIXct(strptime(year, "matleave_%y"))) %>%
	mutate(year3 = strftime(year2, "%Y")) %>%
    select(country, ISO3=iso3, year=year3, degree)
```

1.  **`wmap <- spTransform(wmap, CRS("+proj=robin"))`**: 使用**`spTransform()`**函數將地圖的投影方式轉換為羅賓遜投影（Robinson Projection）。這是一種常用的地理投影方法，可以在全球範圍內提供相對平衡的形狀和大小。

2.  **`wmap <- fortify(wmap)`**: 使用**`fortify()`**函數將地圖的地理資料轉換為ggplot2套件可以理解的格式。這一步將地理資料轉換為一個資料框（data frame），其中每一行對應地圖上的一個多邊形區域。

```{r get-worldmap}
# install.packages("rgdal")
library(sf)
library(rworldmap)
wmap <- getMap(resolution="low")
wmap <- spTransform(wmap, CRS("+proj=robin")) # reproject
wmap <- fortify(wmap)
wmap %>%
    filter(!duplicated(id))


data("countriesLow", package = "rworldmap")
countries_sf <- st_as_sf(countriesLow)
countries_sf_robinson <- st_transform(countries_sf, crs = "+proj=robin")
ggplot(data = countries_sf_robinson) +
  geom_sf() +
  theme_minimal()
```

```{r join-map-data}
pml_map <- countries_sf_robinson %>%
    left_join(pml, by="ISO3") %>%
    filter(!is.na(ISO3)) %>%
    mutate(year = as.integer(year))

# devtools::install_github("thomasp85/transformr")

pml_map %>%
    select(ISO3) %>%
    filter(!duplicated(.))
```

# Drawing map

## Drawing one year 1995

```{r plot-testing}
pml_map %>%
    filter(year==1995) %>%
    ggplot() + 
    aes(x = LON, y = LAT, 
        fill=factor(degree)) + 
    geom_sf() +
    theme_minimal()
    # theme_void() + 
    scale_fill_manual(values=c("1"="red",
                               "2"="LightCyan",
                               "3"="lightskyblue",
                               "4"="DodgerBlue",
                               "5"="MediumBlue")) + 
    coord_cartesian(xlim = c(-11807982, 14807978))
```

## Treat `year` as transition variable

`animate(pml.ani, fps = 10, end_pause = 30, width = 750, height = 450, renderer = gifski_renderer())`

1.  **`pml.ani`**：要動畫化的ggplot物件。

2.  **`fps`**：動畫的幀率（Frames Per Second），指定動畫每秒播放的幀數。例如，**`fps = 10`**表示每秒顯示10幀。幀率越高，動畫越流暢，但檔案大小也會增加。

3.  **`end_pause`**：動畫結束後的暫停時間，以幀數為單位。例如，**`end_pause = 30`**表示在動畫結束後暫停30幀的時間。

4.  **`width`**：動畫的寬度，以像素為單位。這決定了生成的動畫圖片的寬度。

5.  **`height`**：動畫的高度，以像素為單位。這決定了生成的動畫圖片的高度。

6.  **`renderer`**：動畫渲染器，用於指定將ggplot物件轉換為動畫的方法。**`gifski_renderer()`**是一個常用的渲染器，用於生成GIF圖片。還可以使用其他渲染器，如**`ffmpeg_renderer()`**用於生成影片文件。

```{r animating}
library(gganimate)
pml.ani <- pml_map %>%
    ggplot() + 
    aes(x = long, y = lat, 
        group=group, fill=factor(degree)) + 
    geom_polygon(color="grey") +
    theme_void() + 
    scale_fill_manual(values=c("1"="red",
                               "2"="LightCyan",
                               "3"="lightskyblue",
                               "4"="DodgerBlue",
                               "5"="MediumBlue")) + 
    coord_cartesian(xlim = c(-11807982, 14807978)) + 
    transition_time(year)
# + 
#     ease_aes("linear") +
#     enter_fade() +
#     exit_fade()

animate(pml.ani, fps = 10, end_pause = 30, width = 750, height = 450, renderer = gifski_renderer())

anim_save("pml2.gif", animation = last_animation())
```
