```{r include=FALSE}
knitr::opts_chunk$set(echo=T, cache = T, warning = F, message = FALSE, class.output = "output")
library(knitr)
library(kableExtra)
library(tidyverse)
library(httr)
library(jsonlite)
```

# Read JSON {#read_json}

jsonlite套件提供了處理 JSON 格式資料的功能。

```{r}
# loading jsonlite package to parse a textual json file to an R object
library(jsonlite)
```

## Reading JSON

### JSON as a string

1.  **`fromJSON('{"a":1, "b":2}')`**。

    -   這是一個 JSON 物件，由一對大括號 **`{}`** 包圍。

    -   該物件中有兩個鍵值對，用逗號 **`,`** 分隔。

    -   第一個鍵值對中，鍵 **`a`** 對應的值為數字 1。

    -   第二個鍵值對中，鍵 **`b`** 對應的值為數字 2。

2.  **`fromJSON('[{"a":1, "b":2}, {"a":1, "b":3}]')`**

    -   這是一個 JSON 陣列，由一對中括號 **`[]`** 包圍。

    -   該陣列中有兩個元素，用逗號 **`,`** 分隔。

    -   每個元素都是一個 JSON 物件，由一對大括號 **`{}`** 包圍。

    -   第一個元素的 JSON 物件中，鍵 **`a`** 對應的值為數字 1，鍵 **`b`** 對應的值為數字 2。

    -   第二個元素的 JSON 物件中，鍵 **`a`** 對應的值為數字 1，鍵 **`b`** 對應的值為數字 3。

```{r}
library(jsonlite)
lst <- fromJSON('{"a":1, "b":2}')
class(lst) #list
lst$a

fromJSON('[{"a":1, "b":2}, {"a":1, "b":3}]')

tbl <- fromJSON('[{"a":1, "b":2}, {"a":1, "b":3}, {"a":5, "b":7}]')
class(tbl) # a data.frame
tbl$a[1]
```

### JSON as a local file

有時候JSON在編製的過程會記錄很多詮釋資料，所以不見得會把資料放在第一層，因此要嘗試去「trace」它才會知道資料在哪裡。例如以下範例是爬蟲爬回來的104職缺查詢結果，可猜想資料應放在如下結構中：

```         
{
  "data": {
    "list": [
      ...
    ]
  }
}
```

```{r}
library(jsonlite)
raw <- read_json("data/url_104.json")
raw$data$list[[1]]
```

### JSON as a web file

當你使用手機上的 App 查看天氣、查詢公車路線、搜尋商品資訊時，你會注意到這些 App 看起來很不同，但它們都可以透過 Web API 來存取相同的資訊來源。簡單來說，Web API 就像是一種「資訊櫃檯」，提供存取資料的服務，它允許不同的應用程式通訊，以存取、分享、更新或刪除資料。透過 Web API，其他應用程式可以查詢、存取、下載、上傳、更新等操作資料，而不需要直接與資料庫或其他應用程式進行通訊。

舉例來說，一個網站可能有一個 Web API，它可以提供網站上所有文章的標題和內容。當其他網站或 App 需要獲取這些文章時，它們可以向該 Web API 發送請求，獲取所需資料。這樣就可以在不同的應用程式之間分享資料，提高效率和便利性。

Web API 和 JSON 之間的關係在於，Web API 通常會將回應資料以 JSON 的格式返回，以便接收方應用程式可以方便地解析和使用該資料。當一個應用程式需要從另一個應用程式獲取資料時，它可以透過 Web API 發送請求，並期望以 JSON 格式獲取回應。

如果該JSON是網頁伺服器所提供的Web API，以下程式碼示範了如何使用 R 語言中的 `httr` 和 `jsonlite` 套件，透過 HTTP `GET()` 請求獲取 Web API 所提供的 JSON 資料。以下是程式碼的解釋：

1.  **`GET("https://tcgbusfs.blob.core.windows.net/blobyoubike/YouBikeTP.json")`** ：使用 httr 套件中的 **`GET`** 函數來發送 HTTP GET 請求，並取得 Web API 所提供的 JSON 資料。

2.  **`%>% content("text")`** ：**`content("text")`** 表示將 HTTP 回應的資料轉換為純文字格式，便於後續處理。當我們把該純文字格式打開後，會發現他以JSON格式書寫。

3.  **`%>% fromJSON()`** ：一旦確認回傳的訊息以JSON格式書寫，那麼就可以用`jsonlite`套件的`fromJSON()`將該文字字串轉為R的物件。

```{r eval=FALSE}
library(httr)
library(jsonlite)

url <- "https://tcgbusfs.blob.core.windows.net/dotapp/youbike/v2/youbike_immediate.json"

ubike.df <- fromJSON(content(GET(url),"text", encoding = "utf-8"))
head(ubike.df) %>% select(1:6)
# write_json(ubike.df, "data/opendata_ubike_202304261243.json")
```

你可以讀取本書預先爬取好的json檔來觀察前述程式所爬回的json檔轉成R物件後的結果。

```{r}
raw <- fromJSON("data/opendata_ubike_202304261243.json")
raw$retVal[["0001"]]
```

::: practice
### Practice. Convert ubike json to data.frame

當你把ubike的資料給載回來並轉為R的物件後，你會發現該物件是一層又一層的named list，也就是每個`list`或每個值都有他的名字（name）。這是因為原本ubike的JSON格式是一層又一層的`dict`（Dictionary），全部是key-to-value的對應。這也是一種常見的Web API編法。

本練習希望你做的便是，希望你把這個好幾個階層的list，轉為一個以列（Rows）為每筆資料，欄（Columns）為變項的data.frame。
:::

## Case 1: Air-Quality (well-formatted )

前往 [https://data.gov.tw/dataset/40448](https://data.gov.tw/dataset/40448，點擊)對JSON 檔案按右鍵，然後複製連結，例如 "[https://data.epa.gov.tw/api/v2/aqx_p_432?api_key=e8dd42e6-9b8b-43f8-991e-b3dee723a52d&limit=1000&sort=ImportDate%20desc&format=JSON"。](https://data.epa.gov.tw/api/v2/aqx_p_432?api_key=e8dd42e6-9b8b-43f8-991e-b3dee723a52d&limit=1000&sort=ImportDate%20desc&format=JSON%22。) (但是，連結地址，特別是 `api_key=9be7b239-557b-4c10-9775-78cadfc555e9`，每次都會更改。所以你必須要自己嘗試)。

```{r eval=FALSE}

url <- "https://data.epa.gov.tw/api/v2/aqx_p_432?api_key=e8dd42e6-9b8b-43f8-991e-b3dee723a52d&limit=1000&sort=ImportDate%20desc&format=JSON"

df <- fromJSON(content(GET(url), "text", encoding = "utf-8"))
df %>% glimpse()
df$records %>% head() %>% knitr::kable(format = "html")
```

### Using knitr::kable() for better printing

```{r using kableExtra to print, eval=FALSE}
df$records %>% head() %>% knitr::kable(format = "html")
```

### Step-by-step: Parse JSON format string to R objects

`fromJSON(content(GET(url), "text", encoding = "utf-8"))`由內到外有三個函式。 \* `httr::GET()`按照指定的url發出GET request把網頁抓回來，如果是個合乎規定存取，就會順利取回該伺服器發的response。 \* `hrrt::content(response, "text", encoding = "utf-8")` 用`?content`查詢看看`content(response, "text")`的用途。其是把抓回來的檔案，轉為純文字的字串。content()是把抓回來的response解成純文字（JSON本身就是以純文字儲存，只是格式特別而已）。

`jsonlite::fromJSON()` 因為我們用眼睛看就知道他是個JSON格式的檔案，所以用`fromJSON()`這個函式，把用JSON格式編成的字串轉為R的物件，有可能是`data.frame`或`list`。`fromJSON()`預期會把JSON中`[]`的每一個項目轉為一筆筆的資料，然後把`{}`的pair當成column的變數名稱

#### `Step 1. GET()` 發送請求

向該URL的伺服器發送`GET()` request以取得該檔案。若成功取得，他會回覆一個[HTML status code](https://developer.mozilla.org/zh-TW/docs/Web/HTTP/Status)（你可上網查詢看看有哪些Status code）。如果成功的話就是2開頭的數字例如`200 OK`代表該伺服器接受該請求並開始傳回檔案。

```{r eval=FALSE}
# Getting url back by GET()
response <- GET(url)

# Inspecting returned data
response
class(response)
```

(Tips) Using `?httr::GET` to inspect the function

#### `Step 2. httr::content()` 將回應資料的轉純文字

回應的資料看他的`class`是一個`response`，但如果看Global Environment看來是個`list`，裡面裝載很多資料，而主要核心的內容在`content`這個欄位，但看來是用`binary code`裝起來的，而不是純文字。

因此，對於這個抓回來的檔案，我需要用`httr::content()`幫忙把純文字給解出來。經查詢`help`可得知`content()`後面的參數有三類，其中可以要轉為純文字的就是`content(response, "text")`。因此偵測轉出來的變數會是長度為1的`character`。

```{r eval=FALSE}
# Parsing to textual data by content()
text <- content(response, "text", encoding = "utf-8") 
nchar(text)
cat(text)
class(text)
length(text)
```

(Tips) using `??httr::content` to inspect the function

#### Step 3. `fromJSON()`: 將JSON格式文字轉為R物件

最後是將這個`character`轉為R的物件，也就是data.frame或list。注意，此時text是一個`character`，那是我們知道他是用JSON格式編寫的文字檔，就像我們知道.csv檔是用逗號分隔表示法依樣，JSON就是用層層疊疊的`[]{}`記號來表述資料的結構。

並要提醒初學者，`.json`或`.csv`都只是幫助程式初步篩選檔案的副檔名罷了，這兩種類型的檔案跟`.txt`檔一樣，都被歸屬為Win系統所謂的「純文字文件檔案」（就打開以後看得到文字的意思）。裡面的究竟是不是個完整的json檔這都要去看、去測。我自然也可以在`.json`的檔案裡偷偷亂用逗號分隔模式撰寫。

```{r eval=FALSE}
df <- fromJSON(text)
dim(df)
glimpse(df)
?fromJSON
```

### Combining all

-   UVI Open data: <https://data.gov.tw/dataset/6076>
-   [https://data.epa.gov.tw/api/v2/uv_s_01?api_key=e8dd42e6-9b8b-43f8-991e-b3dee723a52d&limit=1000&sort=publishtime desc&format=JSON](https://data.epa.gov.tw/api/v2/uv_s_01?api_key=e8dd42e6-9b8b-43f8-991e-b3dee723a52d&limit=1000&sort=publishtime%20desc&format=JSON)

#### Get from web api

```{r eval=FALSE}
# specify data url
url <- "https://data.epa.gov.tw/api/v2/uv_s_01?api_key=e8dd42e6-9b8b-43f8-991e-b3dee723a52d&limit=1000&sort=publishtime%20desc&format=JSON"

# GET(), content(), then converting to R object by fromJSON()
raw <- fromJSON(content(GET(url), "text", encoding = "utf-8"))

```

#### Read from pre-saved JSON

你可以讀取本書預先爬取好的json檔來觀察前述程式所爬回的json檔轉成R物件後的結果。

```{r}
# You can read the pre-crawled JSON file  to observe the R object.
raw <- fromJSON("data/opendata_uvi_202304261215.json")

raw$records %>% head %>% knitr::kable()
```

預期結果

```         
sitename    uvi publishagency   county  wgs84lon    wgs84lat    publishtime
宜蘭  0.00    中央氣象局   宜蘭縣 121,45,24   24,45,50    2023-04-26 00:00
大武  0.00    中央氣象局   臺東縣 120,54,14   22,21,20    2023-04-26 00:00
玉山  0.00    中央氣象局   南投縣 120,57,34   23,29,15    2023-04-26 00:00
臺南  0.00    中央氣象局   臺南市 120,12,17   22,59,36    2023-04-26 00:00
新竹  0.01    中央氣象局   新竹縣 121,00,51   24,49,40    2023-04-26 00:00
日月潭 0.00    中央氣象局   南投縣 120,54,29   23,52,53    2023-04-26 00:00
```

::: practice
## **Practices: traversing json data**

下列這些網路文件應該都是json檔，請在以下的練習中，一個一個把他帶入把他抓回來看看。並用`str()`或`dplyr::glimpse()`觀察資料的內容。注意，如果你用了`View()`會沒辦法knit成html檔。又，每個不同的Web API存放的核心資料階層都不一樣，你必須要嘗試找到該多筆資料所在的data.frame。例如`url_cnyes`的資料便放在`raw$items$data`這樣的階層底下。

如果你無法順利撈取，你可以運用本書所預備的`url_cnyes.json`來做觀察json結構的練習。

```{url_sc_flu <- "https://od.cdc.gov.tw/eic/Weekly_Age_County_Gender_487a.json"}
url_pchome <- "https://ecshweb.pchome.com.tw/search/v3.3/all/results?q=iphone&page=1&sort=rnk/dc"
url_ubike <- "https://tcgbusfs.blob.core.windows.net/blobyoubike/YouBikeTP.json"
url_cnyes <- "https://news.cnyes.com/api/v3/news/category/headline?startAt=1588262400&endAt=1589212799&limit=30"


raw <- fromJSON(content(GET(url_cnyes), "text", encoding = "utf-8"))
# raw <- fromJSON("data/url_cnyes.json")
raw$items$data
```
:::

## Case 2: cnyes news (well-formatted)

第二類是最常會見到的例子，解出來的資料是個很多階層的`list`，通常一筆資料傳回來時多會附加一些metadata，比方說，一共幾筆資料、下一個資料區塊在哪裡，好讓使用者或者本地端的瀏覽器能夠繼續取得下一筆資料。因此，資料通常會在樹狀節點的某一個子節點。

```{r eval=FALSE}
url_cnyes <- "https://news.cnyes.com/api/v3/news/category/headline?startAt=1588262400&endAt=1589212799&limit=30"

res <- fromJSON(content(GET(url_cnyes), "text", encoding = "utf-8"))
glimpse(res)
```

```{r}
raw <- fromJSON("data/url_cnyes.json")
df <- raw$items$data
head(df)
```

### (option) 取回資料並寫在硬碟

有時候寫爬蟲尤其是在爬會即時更新的資料時，會需要反覆定時地抓資料，這時候通常會先通通抓回來再慢慢合併整理。此時要特別注意如何保持每次抓回來的資料都是獨特的一個資料。以下面的例子來講，因為每次檔名都是一樣的，他會一直覆蓋過去，所以再怎麼抓，都不會是歷時性資料。通常會自動讀取當下時間當成檔名的一部分，這樣就不會重複了。這將在日後youbike的例子中用到。

```         
response <- GET(url_cnyes,
                write_disk("data/url_cnyes.json",
                           overwrite=TRUE))
```

## Case 3: footRumor (ill-formatted)

食品闢謠的例子可能是個沒好好編過JSON的單位所編出來的案子，資料很簡單，但卻是一個list裡面有329個data.frame，且每個data.frame只有對腳現有資料，然後每一筆資料就一個data.frame。

```{r eval=FALSE}
url <- 'http://data.fda.gov.tw/cacheData/159_3.json'
safefood <- fromJSON(content(GET(url),'text'))
# write_json(safefood, "data/opendata_safefood_202304261256.json")
```

為了避免產製本書時出錯，本程式採用預備好的資料來練習。但仍建議你用前述方式自網路上爬取資料下來練習。

```{r}
safefood <- fromJSON("data/opendata_safefood_202304261256.json")
# str(safefood)
class(safefood)
class(safefood[[1]])
dim(safefood[[1]])
# View(safefood[[1]])
# View(safefood)
# print(content(GET(url), "text"))
```

### 處理非典型的JSON檔

-   但這時候也不難觀察到其規律性。既然每個data.frame是一筆資料，且資料都是照順序出現在對角線，那我就把data.frame給`unlist()`拆成vector後，把`NA`給移除了，那剩下的就是我們要的資料了。

-   但，由於對整筆資料`unlist()`，那整筆資料會變成一個很長的vector，不過我們知道每五個元素就是一筆資料。所以我可以嘗試用`matrix()`的指令，讓資料每五個就折成一筆資料。

-   程序大致上是

    1.  `safefood.v <- unlist(safefood)` 把資料`unlist()`。
    2.  `safefood.v <- safefood.v[!is.na(safefood.v)]`剔除NA值
    3.  `safefood.m <- matrix(safefood.v, byrow = T, ncol = 5)`照列來折，因為每五個就一筆資料，所以是照列折，然後用`ncol = 5`來指定五個一折。

```{r}

# unlist data structure to a list
safefood.v <- unlist(safefood)
head(safefood.v)

# anyNA() to check if NAs still exist
anyNA(safefood.v)

# (option) check if NAs exist
sum(is.na(safefood.v))

# remove NAs
safefood.v <- safefood.v[!is.na(safefood.v)]
# length(safefood.v)

# double-check NAs
anyNA(safefood.v)
# head(safefood.v)


# convert vector to matrix
safefood.m <- matrix(safefood.v, byrow = T, ncol = 5)
# ?matrix

# convert matrix to dataframe
safefood.df <- as.data.frame(safefood.m)

# delete the 4th column
safefood.df <- safefood.df[-4]

# naming the data.frame
names(safefood.df) <- c('category', 'question', 'answer', 'timestamp')
head(safefood.df)
```

::: notes
## Reviewing JSON

### Type I: Well-formatted JSON: UVI, AQI, Hospital_revisits

這類的資料以典型的[{}, {}, {}]形式儲存，以以下方式就可直接轉為data.frame `df <- fromJSON(content(GET(url), "text"))`

### Type II: hierarchical JSON: rent591, facebook graph api, google map

這類的json資料為well-formatted，但要的資料儲存在比較深的階層中，代表其並非簡單地二維表格，還有其他更多的詮釋資料被擺在同一個JSON檔案中。解決策略：通常`fromJSON()`轉完後為list，逐一就variable names查看資料在哪裡。`View(res$data$data)`

### Type III: Ill-formatted JSON: food_rumors, ubike

這類的資料並非以典型的`[{}, {}, {}]`形式儲存，但仍是有序的二維數據。可將資料`unlist()`攤開，然後去除不必要的NA後，按欄位數目重建Matrix再轉回data.frame

解決策略：用`as.data.frame()`或`unlist()`硬轉成data.frame或vector來看資料的出現是否有所規律。
:::

## 
