```{r include=FALSE}
knitr::opts_chunk$set(cache = T, warning = F, message = F, 
                      class.output = "output", out.width='100%', 
                      fig.asp = 0.5, fig.align = 'center')
library(tidyverse)
```

## Mapping Youbike Location

這個練習的目標是讀取台北市Youbike2.0的站台資料，並繪製點位圖來標記站台滿車或缺車的情形。

以下這段程式碼是用於從台北市政府提供的YouBike實時數據API取得資料，並將其轉換為R語言中的資料框架(data frame)格式，最後選擇資料框架的前六個變數來展示。步驟如下：

1.  載入`httr`和`jsonlite`套件：這兩個套件在R中常用於處理HTTP請求和JSON資料。`httr`套件用於發送網路請求，而`jsonlite`套件則用於解析JSON格式的資料。

2.  設定URL：將`url`變數設為指向台北市政府提供的YouBike實時數據API的網址。

3.  使用`GET`函數發送請求：透過`httr`套件的`GET`函數向設定的URL發送HTTP GET請求，以取得YouBike的實時數據。

4.  解析JSON資料：使用`jsonlite`套件的`fromJSON`函數，將從API獲取到的JSON格式資料解析成R的資料框架。`content`函數用於獲取HTTP回傳的內容，並指定內容格式為"text"，編碼方式為"utf-8"，以確保中文等非ASCII字符能正確顯示。

5.  要注意的欄位名稱包含sna（站台名稱）、tot（總車格數）、sbi（現有車數）與lat-lng的經緯度資料。

```{r}
library(httr)
library(jsonlite)
url <- "https://tcgbusfs.blob.core.windows.net/dotapp/youbike/v2/youbike_immediate.json"
ubike.df <- fromJSON(content(GET(url),"text", encoding = "utf-8"))
head(ubike.df) %>% select(1:6)

```

### Creating a new variable

-   為每個站產生一個`sbi`除以`tot`的新變數，來作為ubike站滿不滿的計量單位。
-   這段程式碼是在前一步的基礎上進一步創建新的 `Fullness` 欄位。該欄位的值根據 `ratio` 欄位的數值判斷，若 `ratio` 大於等於 0.9，則將 `Fullness` 設置為 "Full"；若 `ratio` 小於 0.3，則設置為 "Empty"；否則設置為 "Available"。

`if_else` 函數的用法如下：

``` r
if_else(condition, true_value, false_value)
```

-   `condition`：一個邏輯向量，用於指定條件判斷。
-   `true_value`：當 `condition` 為真時，返回的值。
-   `false_value`：當 `condition` 為假時，返回的值。

`if_else` 函數與 R 原生的 `ifelse` 函數相似，但有一些重要區別。`if_else` 函數在處理缺失值時更加嚴格，要求 `true_value` 和 `false_value` 具有相同的長度和類型，這有助於避免一些潛在的錯誤。

```{r}
# ratio <- sbi/tot
ubike.df <- ubike.df %>%
  mutate(ratio = sbi/tot) %>%
  mutate(Fullness = if_else(ratio >= 0.9, "Full", if_else(ratio < 0.3, "Empty", "Available")))
```

### Mapping with sf

```{r}
library(ggplot2)
library(sf)

sf_tpe <-
  st_read(dsn = "data/111年9月行政區人口統計_鄉鎮市區_臺北市_SHP/", 
          layer = "111年9月行政區人口統計_鄉鎮市區", quiet = T) %>%
  mutate(across(where(is.character), ~iconv(., from = "BIG5", to = "UTF8"))) %>%
  mutate(across(where(is.double), ~if_else(is.na(.),as.double(0),.))) %>%
  st_set_crs(3826) %>% st_transform(4326) %>%
  filter(COUNTY == "臺北市")

sf_tpe %>% head()


```

```{r}
library(sf)
library(ggplot2)
library(dplyr)

# 你已經有ubike.sf，這是一個sf物件
ubike.sf <- st_as_sf(ubike.df, coords = c("lng", "lat"), crs = 4326)

# 使用ggplot繪製地圖和位置點，並根據fullness的值上色
ggplot() + 
  geom_sf(data = sf_tpe) +  # 繪製sf_tpe區域
  geom_sf(data = ubike.sf, aes(color = Fullness, size=tot), alpha=0.3) +
  scale_color_manual(values = c("Full" = "black", "Empty" = "red", "Available" = "blue")) + 
  theme_void()

```

### Using ggmap (Deprecated)

-   首先要設定google map的參數，先打開[google map](https://www.google.com.tw/maps)，縮放到你等一下希望看到的地圖底圖範圍後，複製新的網址列如[`https://www.google.com.tw/maps/@25.0353215,121.4916909,12.62z`](https://www.google.com.tw/maps/@25.0353215,121.4916909,12.62z)。這個網址後面的參數包含著經緯度（25.0353215,121.4916909）和地圖的縮放程度（12.62z）。因此你可以把他貼到`get_googlemap()`的函式中。除此之外，尚可以指定地圖種類，自行查詢help（maptype can be terrain, roadmap, satellite, hybrid, or toner-lite）。

-   接下來要用`geom_point()`這個`ggplot2`的函式繪製點圖，一共包含四個參數，用`data`指定資料集、用`aes()`指定x、y軸、用`colour`指定顏色、用`size`指定圓圈的大小。這邊我用圓圈的大小來表示總車格數，所以是`ubike.df$tot`，但如果是原始的`tot`數值可能畫起來會太大，這時後就必須要**自行反覆嘗試**，看看要取`log()`或者取`sqrt()`或者除以某個數值，好讓畫出來的點為適合觀看的大小。最後我多加了一個參數`alpha`讓圈圈半透明。

```{r eval=FALSE, include=FALSE}
library(ggmap)
library(ggplot2)

# 設定API金鑰（如果你使用的是Google或Stadia地圖源，需要此步驟）
# register_google(key = "your_google_api_key_here")

# 獲取地圖數據，這裡以台北市為例，並指定使用OSM作為地圖源
map_data <- get_map(location = "Taipei", zoom = 12, source = "osm")

# 使用ggmap來繪製地圖
ggmap(map_data)

```
