---
title: "R02_Prac01_dplyr_ptt"
author: "Jilung Hsieh"
date: "9/22/2019"
output:
  html_document:
    highlight: zenburn
    theme: cerulean
    toc: yes
editor_options:
  chunk_output_type: inline
---

```{r setup, include=FALSE}
knitr::opts_chunk$set(echo = TRUE)
```

# 1. Loading pkgs and options
```{r}
# add essential pkgs here
library(tidyverse)
options(stringsAsFactors = F)
```


# 2. Loading rda data

將會產生兩個data frames, `posts` and `comments`。你得依照提議自己判斷，你會需要用到哪個data frame。

```{r}
load("data/HatePolitics_Hang_20190101_2019_06_01.rda")

```


# 3. Counting the top 5 commentors

找出回文數最高的五個人。做`count()`時要帶入一個參數，讓他可以降冪排序。

```{r}
comments %>%
    # you cade should be here

    
    slice(1:5)
```


# 4. Counting the top 5 posters

找出發文數最高的五個人。

```{r}
posts %>%
    # you cade should be here

    
    # you cade should be here
    slice(1:5)
```


# 5. Enumerating comment order for each posts

這個練習的目的是為了找出誰總是回應「韓國瑜」的相關貼文非常快。請在這個步驟產生兩個新的變項，`cindex`指出該則回文為該篇貼文的第幾則回文（也就是PTT的黑話「幾樓」），`ctotal`指出該則回文所在的貼文共有幾則回文。

由於每則貼文的回文數都不同，所以計算`cindex`和`ctotal`的時候必須要根據每則貼文的資料來操作（使用`group_by()`），然後用`mutate()`來產生這兩個變數。你若要為幾樓編號的話，會需要用到`row_number()`這個函式。

```{r}
comments %>%
    # you cade should be here

    
    
    
    # you cade should be here
    select(tag, commentor, cindex, ctotal) %>%
    head(n=20)
```


# 6. Calculating the average response order for each commentor

延續上題，計算出每一個人回應的平均先後比例（可說是「樓層百分比」）`avg_order`。比方說，某人在四篇貼文都有回文。這四篇分別有10、10、20、100則回文，而他的回文分別在第2、4、4、20則，那麼就是(2/10 + 4/10 + 4/20 + 20/100) / 4 = 0.25 。那麼他的平均回應先後比例就是0.25； 。另外順便計算標準差（`sd_order`）以及每個人的總回文數量`tot_comment`。

在計算的時候，請滿足以下條件：
- 不列計少於5則回文的貼文
- 不列計在資料中回文總數少於10則的回文者

最後，請呈現回應速度最快的10位回文者

```{r}
comments %>%
    # you cade should be here

    
    
    
    
    
    
    
    
    



    # you cade should be here
    slice(1:10)

    
```

# 7. Challenge: Counting how many posts each commentor has responded to 

針對每一個回文者，計算出下列數值
1. 一共回過多少則post，一個post多個回文仍只算一次
2. 針對每篇post，最多曾回應一篇post幾次
3. 針對每篇post，最少曾回應一篇post幾次
4. 針對每篇post，平均回應過幾次
5. 針對每篇post，回應次數的標準差

```{r}
comments %>%
    # you cade should be here

    
    
    
    
    
    
    
    
    

    # you cade should be here
    slice(1:30)
```

# 8. Call for idea

Except the above methods, try to propose your idea to show questionable users, possible big fans, and high frequency enthusiasts.

```{r}
# your idea here
# your code here
```

