---
title: "R02_Prac01_dplyr_ptt"
author: "Jilung Hsieh"
date: "9/22/2019"
output:
  html_document:
    highlight: zenburn
    theme: cerulean
    toc: yes
editor_options:
  chunk_output_type: inline
---

```{r setup, include=FALSE}
knitr::opts_chunk$set(echo = TRUE)
```

# 1. Loading pkgs and options
```{r}
# add essential pkgs here
library(tidyverse)
options(stringsAsFactors = F)
```


# 2. Loading rda data

將會產生兩個data frames, `posts` and `comments`。你得依照提議自己判斷，你會需要用到哪個data frame。

```{r}
load("../data/HatePolitics_Hang_20190101_2019_06_01.rda")
readr::write_csv(posts, "posts.csv")
```


# 3. Counting the top 5 commentors

找出回文數最高的五個人。做`count()`時要帶入一個參數，讓他可以降冪排序。

```{r}
comments %>%
    # you cade should be here

    
    slice(1:5)

# 參考解答
# gn02118620	7362			
# zeumax	5908			
# ninaman	5237			
# bottger	5062			
# bluesunflowe	4421	
```


# 4. Counting the top 5 posters

找出發文數最高的五個人。

```{r}
posts %>%
    # you cade should be here

    
    # you cade should be here
    slice(1:5)


# mark2165	198			
# kolod546	106			
# sincsnow	86			
# c1951	85			
# fantasy14	82	
```


# 5. Enumerating comment order for each posts

這個練習的目的是為了找出誰總是回應「韓國瑜」的相關貼文非常快。請在這個步驟產生兩個新的變項，`cindex`指出該則回文為該篇貼文的第幾則回文（也就是PTT的黑話「幾樓」），`ctotal`指出該則回文所在的貼文共有幾則回文。

由於每則貼文的回文數都不同，所以計算`cindex`和`ctotal`的時候必須要根據每則貼文的資料來操作（使用`group_by()`），然後用`mutate()`來產生這兩個變數。你若要為幾樓編號的話，會需要用到`row_number()`這個函式。

```{r}
comments %>%
    # you cade should be here

    
    
    
    # you cade should be here
    select(tag, commentor, cindex, ctotal) %>%
    head(n=20)

# tag commentor   cindex  ctotal
# →	tarcowang	1	103	
# 推	alex8725	2	103	
# →	lovebxcx	3	103	
# 推	want150	4	103	
# →	want150	5	103	
# →	lovebxcx	6	103	
# →	dai26	7	103	
# →	lovebxcx	8	103	
# →	lovebxcx	9	103	
# →	lovebxcx	10	103	
```


# 6. Calculating the average response order for each commentor

延續上題，計算出每一個人回應的平均先後比例（可說是「樓層百分比」）`avg_order`。比方說，某人在四篇貼文都有回文。這四篇分別有10、10、20、100則回文，而他的回文分別在第2、4、4、20則，那麼就是(2/10 + 4/10 + 4/20 + 20/100) / 4 = 0.25 。那麼他的平均回應先後比例就是0.25； 。另外順便計算標準差（`sd_order`）以及每個人的總回文數量`tot_comment`。

在計算的時候，請滿足以下條件：
- 不列計少於5則回文的貼文
- 不列計在資料中回文總數少於10則的回文者

最後，請呈現回應速度最快的10位回文者

```{r}
comments %>%
    # you cade should be here

    
    
    
    
    
    
    
    
    



    # you cade should be here
    slice(1:10)


# 參考答案
# commentor avg_order sd_order tot_comment
# jma306	0.05493002	0.07529088	13	
# ckbdfrst	0.08982297	0.05369776	14	
# popy8789	0.09612579	0.06651135	15	
# flavorBZ	0.09687205	0.08332761	18	
# wangyc	0.10526316	0.06208009	14	
# GalLe5566	0.12664135	0.05661774	14	
# WeiYinChen16	0.13256803	0.17645476	16	
# hachime	0.14190509	0.09977058	20	
# Rrrxddd	0.15630718	0.20187598	32	
# jk952840	0.15926640	0.10011586	14	
```

# 7. Challenge: Counting how many posts each commentor has responded to 

針對每一個回文者，計算出下列數值
1. 一共回過多少則post，一個post多個回文仍只算一次
2. 針對每篇post，最多曾回應一篇post幾次
3. 針對每篇post，最少曾回應一篇post幾次
4. 針對每篇post，平均回應過幾次
5. 針對每篇post，回應次數的標準差

```{r}
comments %>%
    # you cade should be here

    
    
    
    
    
    
    
    
    

    # you cade should be here
    slice(1:30)
# 參考答案
## # A tibble: 30 x 6
##    commentor    num_post max_c2p min_c2p mean_c2p sd_c2p
##    <chr>           <int>   <dbl>   <dbl>    <dbl>  <dbl>
##  1 aylao            1775      29       1     4.27   5.45
##  2 bottger          1569     148       1    15.0   27.2
##  3 ninaman          1497      87       1    16.3   18.1
##  4 zeumax           1286     110       1    17.4   22.1
##  5 gn02118620       1206     128       1    36.4   36.7
##  6 bluesunflowe     1197      86       1    18.3   21.3
##  7 pupu20317        1190     103       1    15.6   24.6
##  8 formatted        1114      77       1    15.6   18.6
##  9 alex8725          984      64       1    12.1   13.9
## 10 c1951             886      38       1     6.19   7.05
## # ... with 20 more rows

```

# 8. Call for idea

Except the above methods, try to propose your idea to show questionable users, possible big fans, and high frequency enthusiasts.

```{r}
# your idea here
# your code here
```

